臺灣臺北地方法院刑事判決
111年度審交易字第259號
公  訴  人  臺灣臺北地方檢察署檢察官
被      告  張書豪


上列被告因過失傷害案件，經檢察官提起公訴（111年度調偵字
第276號）後，被告於本院審理中就被訴事實為有罪之陳述，經
檢察官聲請改依協商程序而為判決，本院予以同意，判決如下：
    主      文
張書豪犯過失致重傷罪，處有期徒刑陸月，如易科罰金，以新臺
幣參仟元折算壹日，緩刑貳年，緩刑期間應於一一一年十一月十
七日以現金或即期支票給付告訴人新臺幣伍拾萬元。
    事實及理由
一、本件犯罪事實及證據，除引用附件檢察官起訴書之記載外，
    另據被告於本院審理時坦承犯行，核其自白，與起訴書所載
    事證相符，可認屬實，本案事證明確，被告犯行堪予認定，
    應依法論科。
二、論罪科刑：　
　  核被告所為，係犯刑法第284條後段過失致重傷害罪。依認
    罪協商結果判決如主文所示，並諭知易科罰金之折算標準。
三、附記事項：
　㈠被告前未曾因故意犯罪受有期徒刑以上刑之宣告，有臺灣高
    等法院被告前案紀錄表一份在卷可稽，本院認經此偵、審程
    序及科刑宣告後，當知所警惕，無再犯之虞，所宣告之刑以
    暫不執行為適當，依刑法第74條第1項第1款規定，併予緩刑
    諭知，以啟自新。
　㈡被告除以主文所示給付金額作為刑事協議，另刑事附帶民事
    訴訟移送民事庭，將來判決主文勝訴定讞金額如高於50萬元
    ，被告針對上開刑事協議之50萬元可主張抵銷，但民事判決
    勝訴理由，如已將50萬元扣除，被告不得主張抵銷。如民事
    判決主文勝訴定讞金額低於50萬元，被告就低於50萬元之差
    額，不得請求返還。
四、除有刑事訴訟法第455條之4第1項第1款於本訊問程序終結前
    ，被告撤銷協商合意或檢察官撤回協商聲請者；第2款被告
    協商之意思非出於自由意志者；第4款被告所犯之罪非第455
    條之2第1項所定得以協商判決者；第6款被告有其他較重之
    裁判上一罪之犯罪事實者；第7款法院認應諭知免刑或免訴
    、不受理者情形之一，及違反同條第2項「法院應於協商合
    意範圍內為判決；法院為協商判決所科之刑，以宣告緩刑或
    2年以下有期徒刑、拘役或罰金為限」之規定者外，檢察官
    與被告均不得上訴。如有前述得上訴之情形，得自收受判決
    送達之翌日起20日內，向本院提出上訴書狀，上訴於第二審
    法院，併予敘明。
據上論斷，應依刑事訴訟法第455條之2第1項、第455條之8、第4
54條、第455條，刑法第284條後段、第41條第1項前段、第74條
第1項第1款、第2項第3款，判決處刑如主文。
本案經檢察官樊家妍提起公訴、檢察官洪敏超到庭執行職務。
中　　華　　民　　國　　111 　年  　 11  　月　　24 　日
                  刑事第二十庭  法　官　洪英花
以上正本證明與原本無異。
不得上訴。
                                書記官  洪啟瑞
中　　華　　民　　國　　111 　年  　 11  　月　　24 　日
附錄本案論罪科刑依據法條全文：
中華民國刑法第284條
因過失傷害人者，處一年以下有期徒刑、拘役或十萬元以下罰金
；致重傷者，處三年以下有期徒刑、拘役或三十萬元以下罰金。
附件：
臺灣臺北地方檢察署檢察官起訴書
                                    111年度調偵字第276號
　　被　　　告　張書豪　男　41歲（民國00年0月00日生）
　　　　　　　　　　　　住○○市○○區○○路000號12樓
　　　　　　　　　　　　國民身分證統一編號：Z000000000號
上列被告因過失傷害案件，業經偵查終結，認應提起公訴，茲將
犯罪事實及證據並所犯法條分敘如下：
　　犯罪事實
一、張書豪於民國110年2月23日9時45分許，駕駛車牌號碼000-0
    000號自用小客車，沿新北市新店區中正路往中央路方向內
    側車道行駛至新北市○○區○○路000號與中正路口網狀線時，
    本應注意汽車迴車前，應暫停並顯示左轉燈光或手勢，看清
    無來往車輛，並注意行人通過，始得迴轉，以避免危險或交
    通事故之發生，依當時天候晴、日間自然光線、柏油路面、
    乾燥、路面無缺陷、無障礙物、視距良好等情形，復依張書
    豪之智識、精神狀態、車況正常、駕駛上開自用小客車車速
    約每小時10公里等情，並無不能注意之情形，竟疏未注意，
    貿然自內側車道往對向車道進行迴轉，致與對向車道路肩吳
    美葉所騎乘、沿新北市新店區中正路往民權路方向行駛之輔
    助車輛發生擦撞，致吳美葉人車倒地，受有頭部外傷併左側
    硬腦膜下出血、左側肱骨骨折、左臉部撕裂傷、肢體鈍挫傷
    、左肘鷹嘴突骨折等傷害。嗣經警據報到場處理，張書豪在
    有偵查犯罪職權之公務員發覺犯罪行為人為何人前，向前往
    現場處理之警員自首犯行，始知上情。
二、案經吳美葉告訴偵辦。
　　證據並所犯法條
一、證據清單及待證事實
編號 證據名稱 待證事實 1 告訴人吳美葉及告訴代理人陳少璿律師、李建慶律師之指述 全部犯罪事實。 2 新北市政府警察局新店分局交通分隊道路交通事故調查卷宗所附道路交通事故現場圖、道路交通事故調查報告表(一)、(二)、道路交通事故談話紀錄表、新北市政府警察局新店分局交通分隊道路交通事故照片黏貼紀錄表、新北市政府警察局道路交通事故初步分析研判表、警政知識聯網-車籍資訊系統-車輛詳細資料列印。 全部犯罪事實。 3 天主教耕莘醫療財團法人耕莘醫院乙種診斷證明書、國立臺灣大學醫學院附設醫院診斷證明書、衛生福利部雙和醫院(委託臺北醫學大學興建經營)診斷證明書(乙種)、天主教耕莘醫療財團法人耕莘醫院111年2月25日耕醫病歷字第1110000753號函及附件、國立臺灣大學醫學院附設醫院111年3月14日校附醫秘字第1110901118號函及附件。 告訴人所受傷害之情形。 4 被告張書豪於警詢及偵訊不利於己之供述 全部犯罪事實。 
二、核被告所為，係犯刑法第284條前段過失傷害罪嫌。被告在
    有偵查犯罪職權之公務員發覺過失傷害犯罪行為人為何人前
    ，向前往現場處理之警員自首該犯罪，有道路交通事故肇事
    人自首情形記錄表可憑，請依刑法第62條前段規定減輕其刑
    。
三、依刑事訴訟法第251條第1項提起公訴。
　  此　致
臺灣臺北地方法院
中　　華　　民　　國　 111　　年　　3 　　月　　17　　日
　　　　　　　　　　　　　　　檢　察　官  樊  家  妍
本件正本證明與原本無異
中　　華　　民　　國　 111　　年　　3 　　月　　25　　日
　                          　書　記　官  林  其  玉　
附錄本案所犯法條全文
中華民國刑法第284條
因過失傷害人者，處 1 年以下有期徒刑、拘役或 10 萬元以下
罰金；致重傷者，處 3 年以下有期徒刑、拘役或 30 萬元以下
罰金。